臺灣基隆地方法院刑事判決　　　　　　　 94年度易字第298號
公　訴　人　臺灣基隆地方法院檢察署檢察官
被　　　告　寅○○
上列被告因竊盜案件，經檢察官聲請簡易判決處刑（臺灣基隆地
方法院檢察署94年度偵字第2317號）及移送併辦（同署94年度偵
字第2893、3007、3082、3153、3237、3274、3414、3675、5608
號），本院認為不得以簡易判決處刑，改依通常程序審判，被告
就被訴事實為有罪之陳述，本院合議庭裁定由受命法官獨任依簡
式審判程序，判決如下：
    主  文
寅○○連續攜帶兇器竊盜，累犯，處有期徒刑貳年。
扣案之尖嘴鉗、斜嘴鉗各壹支、固定板手貳支及延長線壹條，均
沒收。
    事  實
一、寅○○前因違反妨害兵役治罪條例案件，經本院以89年度基
    簡字第670號判處有期徒刑3 月，如易科罰金，以300元折算
    1日確定，於民國89年10月17日入監執行，迄90年1月16日執
    行完畢。詎寅○○仍不知悔改，基於意圖為自己不法所有之
    概括犯意，自94年4 月15日起至同年8月9日止，連續於附表
    所示之時間、地點、以附表所示之方法，竊取如附表編號(一)
    至編號(十九)所示被害人之財物（詳如附表「犯罪手法及所得財
    物」欄所載）。嗣分別為警在如附表「備註」欄所示之時間
    、地點查獲，並扣得寅○○所有供其犯如附表編號(二)所示竊
    盜犯行所用之延長線1 條及供其犯如附表編號(十二)(十四)所示竊盜
    犯行所用之尖嘴鉗、斜嘴鉗各1支、固定板手2支。
二、案經基隆市警察局第四分局報請臺灣基隆地方法院檢署檢察
    官偵查後聲請以簡易判決處刑，及基隆市警察局第三分局、
    第四分局報請臺灣基隆方法院檢察署檢察官移送併辦，嗣經
    本院認為不得以簡易判決處刑，適用通常程序。
    理  由
一、本件被告寅○○（下稱被告）所犯非死刑、無期徒刑、最輕
    本刑為3 年以上有期徒刑之罪，或高等法院管轄第一審之案
    件，被告於本院準備程序中，就被訴事實為有罪之陳述，經
    告以簡式審判程序之旨，並聽取檢察官、被告之意見後，本
    院合議庭裁定由受命法官進行簡式審判程序，是本件之證據
    調查，依刑事訴訟法第273條之2規定，不受同法第159條第1
    項、第161條之2、第161條之3、第163條之1及第164條至第1
    70條規定之限制，合先敘明。
二、上揭連續竊盜之犯罪事實，業據被告於警詢、偵查及本院審
    理中均坦承不諱，核與證人丁○○、午○○、辛○○、子○
    、甲○○、乙○○、辰○○、癸○○、巳○○、丑○○、庚○○、壬○○、卯○○、戊○○、丙○○於警詢中證述之情
    節大致相符，並有證人丁○○、辛○○、子○、甲○○、乙○○、辰○○、癸○○、巳○○、庚○○、壬○○、丙○○
    、戊○○所出具之贓物認領保管收據共16紙、臺灣電力公司
    電費通知及收據1 紙在卷可稽，復有被告所有供犯如附表編
    號(二)(十二)(十四)所示竊盜犯罪所用之延長線1 條、尖嘴鉗、斜嘴鉗
    各1支、固定板手2支扣案足佐，堪認被告之自白與事實相符
    。本案事證明確，被告前開竊盜犯行均堪認定，應依法論科
    。
三、按電能，關於刑法第29章竊盜章之罪，以動產論，刑法第32
    3定有明文。又按電業法第106條之罪，係規範保護經營供電
    之事業，並非一般之用電戶，此觀之該條各款及同法第2 條
    及處理竊電規則自明。因此，私接電線，若係通過電力公司
    允許供電之他人電錶所設之線路，因用電已有電錶控制計算
    ，該通過電錶控制之電氣，即屬於他人所有之動產，應依刑
    法竊盜罪論處，不依電業法第106 條之罪論處（最高法院88
    年11月30日第八次刑事庭會議決議參照），是核被告就附表
    編號(二)所示部分，係犯刑法第323條、320條第1 項之竊盜罪
    ；就附表編號(一)(四)(六)(七)(十一)(十五)(十七)(十八)所示部分，係犯刑法第320
    條第1項之竊盜罪。又按刑法第321條第1項第2款所謂之「兇
    器」，其種類並無限制，凡足以對人身造成危險者，均屬之
    ；而攜帶兇器竊盜，祗須行竊時攜帶具有危險性之兇器為已
    足，行為人是否有以之行兇之意圖，在所不問（最高法院79
    年度台上字第5253號判例意旨參照），查附表編號(十二)(十四)所示
    之尖嘴鉗、斜嘴鉗各1支及固定板手2支，均屬金屬材質，質
    地堅硬，業經本院調取提示無誤，且有照片1張在卷可稽（
    見94年度偵字第3307號偵查卷第13頁），倘持上開物品以行
    兇，足以對人之身體、生命、安全造成威脅，自屬該款所指
    之兇器；另被告持以行竊如附表編號(三)所示之鐵撬，雖係行
    竊現場之被害人所有（業據被害人領回），並非被告攜往，
    然被告既於行竊之際攜之為工具，且屬金屬材質，質地堅硬
    ，此有照片1 張在卷可稽（見94年度偵字第2317號偵查卷第
    20頁），被告又供承以此拔下住宅內之鐵窗、鐵門，在客觀
    上已足對他人生命、身體、安全構成威脅，自應成立刑法第
    32 1條第1項第3款之攜帶兇器竊盜罪，是核被告就附表編號
    (三)(十二)(十四)所示部分，係犯同法第321條第1項第3 款之攜帶兇器
    竊盜罪。另按窗戶具有防閑作用屬安全設備，故被告從附表
    編號(九)所示「八仙餐廳」廚房未關妥之窗戶，伸手入內打開
    廚房門鎖走入，此時窗戶之防閑作用已失，自有刑法第32 1
    條第1項第2款加重竊盜之情形，是核被告就附表編號(八)(九)(十九)
    部分，係犯同法第321條第1項第2 款之踰越安全設備竊盜罪
    ；另就附表編號(五)(十)(十三)(十六)部分，係犯同法第321條第1項第2
    款之踰越牆垣竊盜罪。聲請簡易判決處刑意旨認被告就附表
    編號(三)所示部分，係犯刑法第320條第1項之普通竊盜罪，容
    有未合，惟因其基本事實同一，本院自應予審理，並變更起
    訴法條。被告先後多次竊盜犯行，時間緊密，所犯為基本構
    成要件相同之罪名，顯係基於概括犯意反覆而為之，為連續
    犯，應依刑法第56條規定論以犯罪情節較重之刑法第321 條
    第1項第3款之攜帶兇器竊盜一罪，並加重其刑。末查，被告
    曾因違反妨害兵役治罪條例案件，經本院以89年度基簡字第
    67 0號判處有期徒刑3月，如易科罰金，以300元折算1 日確
    定，於89年10月17日入監執行，迄90年1 月16日執行完畢，
    此有臺灣高等法院被告前案紀錄表1 份附卷可據，其受有期
    徒刑之執行完畢後，5 年內再犯本件有期徒刑以上之本罪，
    為累犯，應依刑法第47條規定，加重其刑，並遞加重之。又
    檢察官雖僅就就被告於如附表編號(三)(四)所示之竊盜犯行聲請
    以簡易判決處刑，其餘事實欄附表所載（移送併辦）部分未
    於聲請簡易判決處刑書中敘及，惟此部分與前開已起訴之犯
    罪事實間，具連續犯之裁判上一罪關係，已如上述，為起訴
    效力所及，本院自應一併予以審理。爰審酌被告年輕力壯，
    僅以一己私慾，而恣意竊取他人財物，對於被害人所造成危
    害、及社會治安之影響，非屬輕微，惟念其犯後坦承犯行，
    態度尚稱良好，所得財物非鉅，且大部分業據被害人領回等
    一切情狀，量處如主文第1 項所示之刑，以資懲儆。又扣案
    之延長線1條、尖嘴鉗、斜嘴鉗各1支、固定板手2 支均為被
    告所有且係其犯如附表編號(二)(十二)(十四)所示竊盜罪所用之物，業
    據被告於本院審理時供承在卷，爰均依刑法第38條第1項第2
    款規定宣告沒收。
據上論斷，應依刑事訴訟法第452條、第273條之1第1項、第299
條第1項前段、第300條，刑法第56條、第321條第1項第3款，第
47條、第38條第1項第2款，判決如主文。
本案經檢察官己○○到庭執行職務。
中　　華　　民　　國　　94　　年　　9 　　月　　30　　日
                  刑事第一庭法  官  許心
以上正本證明與原本無異。
如不服本判決，應於判決送達後10日內，向本院提出上訴狀。
中　　華　　民　　國　　94　　年　　9 　　月　　30　　日
                            書記官  邱李和
附表
┌─┬────┬────┬───┬──────────┬────────┐
│編│犯罪時間│犯罪地點│被害人│犯罪手法及所得財物  │備註            │
│號│        │        │      │                    │                │
├─┼────┼────┼───┼──────────┼────────┤
│(一)│94年4 月│基隆市安│丁○○│徒手開啟戊○○所有交│94年6 月29日，警│
│  │15日晚上│樂區樂一│      │由丁○○使用之車牌號│察同寅○○回其基│
│  │8 時許  │路81巷口│      │碼TN─7401號自用小客│隆市○○路81巷47│
│  │        │附近    │      │車（車門無法上鎖）後│號2 樓居所，查獲│
│  │        │        │      │，竊取車內丁○○所有│該只手錶（業據林│
│  │        │        │      │之QUARTZ牌手錶1只（ │立翔領回）。    │
│  │        │        │      │價值約新臺幣〈下同〉│                │
│  │        │        │      │2,500 元）。        │                │
├─┼────┼────┼───┼──────────┼────────┤
│(二)│94年5 月│基隆市安│午○○│因暫居住之基隆市樂一│94年6 月26日下午│
│  │17日13時│樂區○○○      ○路81巷47號2 樓之空屋│2 時許，經午○○│
│  │許      │路81巷48│      │內並無任何水、電供應│發現後報警查獲，│
│  │        │號午○○│      │，乃持所有之電源延長│並扣得其所有供犯│
│  │        │所管領之│      │線1 條，推開未上鎖之│罪所用之延長線1 │
│  │        │住宅    │      │門，侵入午○○所管領│條。            │
│  │        │        │      │之同巷48號住宅（蕭中│                │
│  │        │        │      │樹平日未居住在該處，│                │
│  │        │        │      │且侵入住居部分未據告│                │
│  │        │        │      │訴），將插頭接上原供│                │
│  │        │        │      │應同巷48號所使用之電│                │
│  │        │        │      │源座，竊取上址之電力│                │
│  │        │        │      │（電費約629元）。   │                │
│  │        │        │      │                    │                │
│  │        │        │      │                    │                │
│  │        │        │      │                    │                │
├─┼────┼────┼───┼──────────┼────────┤
│(三)│94年6 月│基隆市中│張碧玉│推開未上鎖之大門，侵│同附表編號(四)備註│
│  │5 日上午│山區中山│      │入張碧玉之住宅（張碧│欄。            │
│  │6 時許  │一路73巷│      │玉長期未居住，且侵入│                │
│  │        │1 號、同│      │住居部分，未據告訴）│                │
│  │        │巷2 號3 │      │，徒手竊取張碧玉所有│                │
│  │        │樓張碧玉│      │之鐵撬1 支後；再接續│                │
│  │        │住宅    │      │持該客觀上對人之生命│                │
│  │        │        │      │、身體、安全構成威脅│                │
│  │        │        │      │具有危險性，可作為兇│                │
│  │        │        │      │器之鐵撬竊取該住宅之│                │
│  │        │        │      │鐵門、鐵窗各2面（價 │                │
│  │        │        │      │值共約新台幣20,000元│                │
│  │        │        │      │）。                │                │
│  │        │        │      │                    │                │
│  │        │        │      │                    │                │
│  │        │        │      │                    │                │
├─┼────┼────┼───┼──────────┼────────┤
│(四)│94年6 月│基隆市安│子○  │趁子○未注意之際，徒│以竊得之手推車（│
│  │5 日下午│樂區樂一│      │手竊取子○所有之手推│業據子○領回）載│
│  │3 時許  │路43巷4 │      │車1部（價值約2,000元│運所竊得如附表編│
│  │        │號對面路│      │）。                │號(三)所示之鐵門及│
│  │        │旁      │      │                    │鐵窗（業據張碧玉│
│  │        │        │      │                    │之女辛○○領回）│
│  │        │        │      │                    │，欲載至基隆市仁│
│  │        │        │      │                    │愛區○○路23號資│
│  │        │        │      │                    │源回收場變賣，惟│
│  │        │        │      │                    │於94年6月5日下午│
│  │        │        │      │                    │3 時50分許，行經│
│  │        │        │      │                    │基隆市仁愛區獅球│
│  │        │        │      │                    │路17號（起訴書誤│
│  │        │        │      │                    │繕為15號）前為警│
│  │        │        │      │                    │查獲。          │
├─┼────┼────┼───┼──────────┼────────┤
│(五)│94年6 月│基隆市安│甲○○│踰越麵粉廠之牆垣，進│於94年6 月26日凌│
│  │23日上午│樂區樂一│      │入廠區內，趁甲○○未│晨1 時40分許，在│
│  │7 時許  │路81巷62│      │注意之際，徒手竊取其│基隆市○○路○ 段│
│  │        │號麵粉廠│      │所有之黑色腰包1只（ │、樂一路81巷口，│
│  │        │        │      │內有LG牌行動電話1支 │經警見其形跡可疑│
│  │        │        │      │〈價值約4,000元〉、 │，經盤查後，查獲│
│  │        │        │      │卡號0000000000000000│其竊得之行動電話│
│  │        │        │      │之信用卡1張、現金5,0│ 1 支（SIM卡已丟│
│  │        │        │      │00餘元）。          │棄）、現金1,000 │
│  │        │        │      │                    │元（業據甲○○領│
│  │        │        │      │                    │回，其餘現金已花│
│  │        │        │      │                    │用完畢）。      │
│  │        │        │      │                    │                │
├─┼────┼────┼───┼──────────┼────────┤
│(六)│94年6 月│基隆市安│卯○○│徒手竊取卯○○所有、│寅○○自承白竊得│
│  │下旬某時│樂區樂一│      │置於車牌號碼6G─6871│左列之鋼管，且已│
│  │許      │路81巷內│      │號自用小貨車上之鋼管│變賣予基隆市成功│
│  │        │停車場  │      │6支（價值約2,000餘元│一路113巷13號「 │
│  │        │        │      │）。                │勤成資源回收場」│
│  │        │        │      │                    │，所得款項4,500 │
│  │        │        │      │                    │元，已花用殆盡。│
│  │        │        │      │                    │                │
│  │        │        │      │                    │                │
│  │        │        │      │                    │                │
│  │        │        │      │                    │                │
│  │        │        │      │                    │                │
│  │        │        │      │                    │                │
│  │        │        │      │                    │                │
├─┼────┼────┼───┼──────────┼────────┤
│(七)│94年6 月│基隆市安│戊○○│徒手開啟車牌號碼TN─│於94年8月7日中午│
│  │下旬某時│樂區樂一│      │7401號自用小客車（車│12時許，在基隆市○○  ○○      ○路81巷16│      │門無法上鎖）車門，竊│安樂區○○路11 5│
│  │        │號前    │      │取車內戊○○所有之「│號前為警查獲（回│
│  │        │        │      │交通部臺灣國道高速公│數票業據戊○○領│
│  │        │        │      │路局回數票證」3張 （│回）。          │
│  │        │        │      │價值120元）。       │                │
├─┼────┼────┼───┼──────────┼────────┤
│(八)│94年6 月│基隆市安│乙○○│從乙○○住處隔壁無居│於94年8 月12日晚│
│  │30日下午│樂區樂一│      │住之空屋頂樓走至包立│上9 時許，在基隆│
│  │1 時許  │路81巷45│      │憲住宅頂樓，開啟並踰│市○○路81巷47號│
│  │        │號乙○○│      │越未上鎖之窗戶（屬安│居處，經警拘提時│
│  │        │住處    │      │全設備）後，侵入該住│，附帶搜索而查獲│
│  │        │        │      │宅（侵入住居部分未據│（翻譯機業據包立│
│  │        │        │      │告訴），徒手竊取包立│憲領回）。      │
│  │        │        │      │憲所有之普威特語音翻│                │
│  │        │        │      │譯機1臺（價值約2,000│                │
│  │        │        │      │元）。              │                │
├─┼────┼────┼───┼──────────┼────────┤
│(九)│94年7 月│基隆市安│辰○○│趁餐廳大門未上鎖之際│於94年7 月30日晚│
│  │15日凌晨│樂區安和│      │，侵入無人居住之餐廳│間10時15分許，在│
│  │2 時許（│一街4 巷│      │內，見廚房窗戶未關妥│基隆市○○路81巷│
│  │夜間）  │1 號「八│      │，伸手踰越窗戶（屬安│口，經警盤問查獲│
│  │        │仙餐廳」│      │全設備）後，打開廚房│（竊得之物業據劉│
│  │        │        │      │門鎖，從廚房之門走進│紘麟領回）。    │
│  │        │        │      │廚房內，徒手竊取廚房│                │
│  │        │        │      │內辰○○所有之隨身聽│                │
│  │        │        │      │1臺、CD光碟45片、CD │                │
│  │        │        │      │存放盒2 個（價值約6,│                │
│  │        │        │      │500元） 。          │                │
│  │        │        │      │                    │                │
├─┼────┼────┼───┼──────────┼────────┤
│(十)│94年7 月│基隆市安│癸○○│踰越麵粉廠之牆垣，進│得手後，於94年7 │
│  │16日晚上│樂區樂一│（警衛│入廠區內，趁癸○○未│月16日晚上9時25 │
│  │8 時30分│路81巷62│）    │注意看管之際，徒手竊│分許，經癸○○報│
│  │許      │號麵粉廠│      │取放置於倉庫旁之鐵條│警後，為警於廠區│
│  │        │        │      │34 支（價值約3,000元│後門查獲。（鐵條│
│  │        │        │      │。                  │業據癸○○領回）│
│  │        │        │      │                    │                │
├─┼────┼────┼───┼──────────┼────────┤
│(十一)│94年7 月│基隆市安│庚○○│趁該服務站側門未上鎖│同附表編號(九)備註│
│  │19日下午│樂區樂一│（「國│之際，自側門走入無人│欄（XO洋酒及啤酒│
│  │6 時10分│路28巷21│民黨安│居住之服務站內，徒手│業已飲盡，並將酒│
│  │許      │號「國民│樂區民│竊取服務站內庚○○看│瓶丟棄，雙面膠帶│
│  │        │黨安樂區│眾服務│管之紙箱1個（內有軒 │及口罩業經庚○○│
│  │        │民眾服務│站」主│尼詩XO洋酒1瓶、啤酒6│領回）。        │
│  │        │站」    │任）  │罐、雙面膠帶1卷、口 │                │
│  │        │        │      │罩1 個，價值約2,500 │                │
│  │        │        │      │元）                │                │
├─┼────┼────┼───┼──────────┼────────┤
│(十二)│94年7 月│基隆市源│巳○○│持其所有之客觀上對人│寅○○自白曾竊得│
│  │23日下午│遠路208 │（警衛│之生命、身體、安全構│鋼板8片，並已變 │
│  │3 時許  │號「北海│）    │成威脅具有危險性可為│賣。            │
│  │        │冷凍廠」│      │兇器之尖嘴鉗1支、斜 │                │
│  │        │        │      │嘴鉗1支及固定扳手2支│                │
│  │        │        │      │，進入北海冷凍廠電梯│                │
│  │        │        │      │內，趁巳○○未注意看│                │
│  │        │        │      │管之際，拆下竊取鋼板│                │
│  │        │        │      │8片。               │                │
├─┼────┼────┼───┼──────────┼────────┤
│(十三)│94年7 月│基隆市安│丙○○│踰越麵粉廠之牆垣，進│同附表編號(七)備註│
│  │25日某時│樂區樂一│      │入廠區內，徒手開啟車│欄（回數票業據李│
│  │許      │路81巷62│      │牌號碼號K8─5036號自│明龍領回）。    │
│  │        │號麵粉廠│      │用小貨車車門（未上鎖│                │
│  │        │內      │      │），竊取車內丙○○所│                │
│  │        │        │      │有之「交通部臺灣國道│                │
│  │        │        │      │高速公路局回數票證」│                │
│  │        │        │      │5張。               │                │
├─┼────┼────┼───┼──────────┼────────┤
│(十四)│94年7 月│基隆市源│巳○○│以同上之方法竊取鋼板│於94年7 月25日下│
│  │25日下午│遠路208 │（警衛│2片（價值約5,000元）│午3 時35分許，在│
│  │3 時35分│號「北海│）    │。                  │現場為警查獲（鋼│
│  │許      │冷凍廠」│      │                    │板業據巳○○領回│
│  │        │        │      │                    │），並扣得其所有│
│  │        │        │      │                    │供犯罪所用之尖嘴│
│  │        │        │      │                    │鉗、斜嘴鉗各1支 │
│  │        │        │      │                    │、固定板手2支。 │
│  │        │        │      │                    │                │
│  │        │        │      │                    │                │
├─┼────┼────┼───┼──────────┼────────┤
│(十五)│94年8 月│基隆市安│乙○○│從乙○○住處隔壁無人│於94年8 月7 日中│
│  │1 日下午│樂區樂一│      │居住之空屋頂樓走至包│午12時許，在基市│
│  │1 時許  │路81巷45│      │立憲住宅頂樓，推開頂│安一路115 號前，│
│  │        │號乙○○│      │樓大門（門鎖原已毀壞│經警盤問查獲（紙│
│  │        │住處    │      │）走入（侵入住居部分│鈔業據乙○○領回│
│  │        │        │      │未據告訴），趁無人在│）。            │
│  │        │        │      │內之際，徒手竊取包立│                │
│  │        │        │      │憲所有、置放於臥室櫃│                │
│  │        │        │      │檯上紅色鐵盒中之舊版│                │
│  │        │        │      │新臺幣10張（100 元紙│                │
│  │        │        │      │鈔2 張、50元紙鈔1 張│                │
│  │        │        │      │、10 元紙鈔3張、5 元│                │
│  │        │        │      │紙鈔2 張、1元紙鈔2張│                │
│  │        │        │      │）。                │                │
├─┼────┼────┼───┼──────────┼────────┤
│(十六)│94年8 月│基隆市樂│丑○○│踰越麵粉廠之牆垣，進│寅○○自白於得手│
│  │2 日下午│一路81巷│（員工│入廠區內，趁丑○○未│隨即將贓物拿至基│
│  │2 時許  │62號麵粉│）    │注意看管之際，徒手竊│隆市○○街附近，│
│  │        │廠      │      │取廠區內之廢鋼筋45公│販予某回收商，得│
│  │        │        │      │斤。                │款約1,000元。   │
│  │        │        │      │                    │                │
├─┼────┼────┼───┼──────────┼────────┤
│(十七)│94年8 月│基隆市安│庚○○│進入服務站內，趁張有│同附表編號(八)備註│
│  │4 日下午│樂區樂一│（「國│忠未注意看管之際，徒│欄（吊飾業據張有│
│  │4 時許  │路28巷21│民黨安│手竊取服務站內之金箔│忠領回）。      │
│  │        │號「國民│樂區民│吊飾1個（價值約10 元│                │
│  │        │黨民眾服│眾服務│）。                │                │
│  │        │務站」  │站」主│                    │                │
│  │        │        │任）  │                    │                │
├─┼────┼────┼───┼──────────┼────────┤
│(十八)│94年8 月│基隆市西│壬○○│進入資源回收室內，趁│同附表編號(八)備註│
│  │4 日晚上│定國小資│（員工│壬○○未注意看管之際│欄（喇叭業據陳建│
│  │7 時許  │源回收室│）    │，徒手竊取電腦專用喇│文領回）。      │
│  │        │        │      │叭1組（價值約400元）│                │
│  │        │        │      │。                  │                │
│  │        │        │      │                    │                │
├─┼────┼────┼───┼──────────┼────────┤
│(十九)│94年8 月│基隆市樂│乙○○│由乙○○住處隔壁無人│同附表編號(八)備註│
│  │9 日下午│一路81巷│      │居住之空屋頂樓走到包│欄（紙鈔業據包立│
│  │1 時許  │45號包立│      │立憲住宅頂樓，開啟並│憲領回）。      │
│  │        │憲住處  │      │踰越未上鎖之窗戶，侵│                │
│  │        │        │      │入該住宅（侵入住居部│                │
│  │        │        │      │分未據告訴），徒手竊│                │
│  │        │        │      │取乙○○所有之舊版新│                │
│  │        │        │      │臺幣紙鈔35張（共計24│                │
│  │        │        │      │1元，10元紙鈔23張、1│                │
│  │        │        │      │元紙鈔10張、5角紙鈔2│                │
│  │        │        │      │張）。              │                │
└─┴────┴────┴───┴──────────┴────────┘
附錄本案論罪科刑法條全文：
中華民國刑法第321條
犯竊盜罪而有左列情形之一者，處 6 月以上、 5 年以下有期徒
刑：
一  於夜間侵入住宅或有人居住之建築物、船艦或隱匿其內而犯
之者。
二  毀越門扇、牆垣或其他安全設備而犯之者。
三  攜帶兇器而犯之者。
四  結夥三人以上而犯之者。
五  乘火災、水災或其他災害之際而犯之者。
六  在車站或埠頭而犯之者。
前項之未遂犯罰之。
中華民國刑法第320條
意圖為自己或第三人不法之所有，而竊取他人之動產者，為竊盜
罪，處5年以下有期徒刑、拘役或500元以下罰金。
意圖為自己或第三人不法之利益，而竊佔他人之不動產者，依前
項之規定處斷。
前二項之未遂犯罰之。
中華民國刑法第323條
電能、熱能及其他能量，關於本章之罪，以動產論。
